# 收到以前年度的房租补贴

提问人：嘉嘉嘉耶 时间：2023-02-04 11:43:08
求助陈版，厂房租赁期为2020.6-2022.5，房东非政府；公司在 21 年初已根据新租赁准则将剩余租赁期确认使用权资产及租赁负债。在 21 年 3 月收到 20 年2-10月份的房租补贴（此房租补贴是由出租房申请的政府补助，出租房收到后打款给承租方），此部分房租补贴该如何入账合适。是应该冲减 21 年使用权资产和租赁负债还是冲减 21 年度的管理费用或者计入营业外收入？

回答人：chenyiwei
参照财政部会计司发布的准则实施问答：
问：甲公司租赁某物业，租赁期为 5 年，每 3 个月支付一次租金。为支持甲公司经营发展，当地政府为甲公司提供租金扶持补贴，甲公司在每 3 个月支付租金后向政府提交租金支付凭证等申请文件，政府审核通过后发放相应 3个月的租金扶持补贴。甲公司收到的上述租金扶持补贴应当作为与资产相关的政府补助还是与收益相关的政府补助进行会计处理？
答：按照《企业会计准则第 16 号——政府补助》（财会〔 2017 〕 15 号）第四条等相关规定，政府补助分为与资产相关的政府补助和与收益相关的政府补助；与资产相关的政府补助指企业取得的、用于购建或以其他方式形成长期资产的政府补助；与收益相关的政府补助指除与资产相关的政府补助之外的政府补助。通常情况下，与资产相关的政府补助文件会要求企业将补助资金用于取得固定资产或无形资产等长期资产。本问题中的甲公司收到的政府补助在性质上为政府对企业所付物业租金的补贴，弥补的是企业相关期间的租赁成本费用，不符合与资产相关的政府补助的定义，因此属于与收益相关的政府补助，应当按照《企业会计准则第 16 号——政府补助》第九条等相关规定进行会计处理。
即，此时收到出租人转付的租金补贴，作为与收益相关的政府补助处理，收到时计入其他收益即可。